【裁判字號】    92,易,969
【裁判日期】    920807
【裁判案由】    毒品危害防制條例
【裁判全文】
臺灣桃園地方法院刑事判決                          九十二年度易字第九六九號
    公  訴  人  臺灣桃園地方法院檢察署檢察官
    被      告  甲○○
右列被告因違反毒品危害防制條例案件，經檢察官提起公訴（九十二年度毒偵緝字第
一六二號），本院判決如左︰
    主  文
甲○○連續施用第二級毒品，累犯，處有期徒刑參月，如易科罰金以參佰元折算壹日
；又持有第一級毒品，累犯，處有期徒刑參月，如易科罰金以參佰元折算壹日；扣案
之海洛因壹包（淨重零點參陸公克，包裝重零點貳貳公克）、安非他命壹包（毛重壹
點伍公克）均沒收銷燬之；應執行有期徒刑伍月，如易科罰金以參佰元折算壹日，扣
案之海洛因壹包（淨重零點參陸公克，包裝重零點貳貳公克）、安非他命壹包（毛重
壹點伍公克）均沒收銷燬之。
    事  實
一、甲○○於民國八十五年二月六日因竊盜案件經本院判處有期徒刑六月，緩刑三年
    ，八十五年三月十二日確定，八十五年十二月二十六日因違反麻醉藥品管理條例
    案件經本院判處有期徒刑七月，八十六年二月十七日確定，八十六年四月二十四
    日送監執行，八十六年四月二十八日羈押折抵刑期執行完畢，前開緩刑亦經撤銷
    ，八十六年七月二十八日送監執行，指揮書執行完畢日期為八十七年一月二十五
    日，又於八十六年八月十一日因違反槍砲彈藥刀械管制條例案件經本院判處有期
    徒刑六月，八十六年十一月十四日確定，於八十七年一月二十六日送監接續執行
    ，指揮書執行完畢日期為八十七年四月二十六日。
二、甲○○前因施用毒品案件經本院於八十八年五月十八日以八十八年度毒聲字第二
    八○七號裁定送觀察勒戒，並因有繼續施用毒品傾向而經本院於八十八年七月二
    十七日以八十八年度毒聲字第四二二一號裁定令入戒治處所施以強制戒治一年，
    嗣於九十年四月十六日強制戒治期滿，而於九十年五月八日經臺灣桃園地方法院
    檢察署檢察官以九十年度戒偵字第四三三號為不起訴處分確定，竟又基於概括之
    犯意，連續於九十一年一月二十六日起至九十一年一月三十日止，連續數次，在
    桃園縣桃園市○○街五巷一號住處及桃園市楊敏盛醫院廁所內，施用第二級毒品
    安非他命，又明知海洛因、安非他命係八十七年五月二十日公布施行，於同年月
    二十二日生效之毒品危害防制條例第二條第二項第一款、第二款所規定之第一級
    、第二級毒品，不得非法持有，竟另行基於持有第一級毒品海洛因及第二級毒品
    安非他命之犯意，於九十一年二月一日上午，在桃園縣龜山鄉巨蛋體育館，受年
    籍、住居所不詳之友人「陳榮雄」委託，收受「陳榮雄」所交付保管之第一級毒
    品海洛因一包（淨重○．三六公克，包裝重○．二二公克）、第二級毒品安非他
    命一包（毛重一．五公克）而同時持有第一級毒品海洛因及第二級毒品安非他命
    ，嗣於九十一年二月一日晚間九時許甲○○在桃園縣桃園市○○路與天台街口被
    警攔檢，因而被查獲，並扣得甲○○受「陳榮雄」委託寄放而持有之第一級毒品
    海洛因一包（淨重○．三六公克，包裝重○．二二公克）、第二級毒品安非他命
    一包（毛重一．五公克）。本院於九十一年六月十三日以九十一年度毒聲字第一
    六五七號裁定令甲○○入戒治處所施以強制戒治一年，甲○○則於九十二年四月
    四日經警緝捕到案送台灣新竹戒治所施以強制戒治迄今。
三、案經桃園縣警察局桃園分局報請台灣桃園地方法院檢察署檢察官偵查起訴。
    理  由
一、右揭事實已據被告甲○○供承不諱，並有海洛因一包（淨重○．三六公克，包裝
    重○．二二公克）、安非他命一包（毛重一．五公克）扣案為證，而被告於前述
    時、地被警逮獲所採取之尿液經送鑑驗及複驗結果，呈甲基安非他命陽性反應，
    有桃園縣警察局桃園分局被採尿人姓名對照表、桃園縣衛生局不法藥物尿液檢定
    書及台灣檢驗科技股份有限公司濫用藥物尿液檢驗報告附卷可稽，而扣案之疑似
    海洛因白色粉末經送鑑定結果，含有第一級第六項毒品海洛因成份，淨重○．三
    六公克，包裝重○．二二公克，並有法務部調查局九十一年二月二十五日調科壹
    字第○八○○○五一一五號鑑通知書在卷可稽，是被告自白施用第二級毒品安非
    他命及持有第一級、第二級毒品犯行屬實，而被告前因施用毒品案件經本院於八
    十八年五月十八日以八十八年度毒聲字第二八○七號裁定送觀察勒戒，並因有繼
    續施用毒品傾向而經本院於八十八年七月二十七日以八十八年度毒聲字第四二二
    一號裁定令入戒治處所施以強制戒治一年，嗣於九十年四月十七日強制戒治期滿
    ，而於九十年五月八日經臺灣桃園地方法院檢察署檢察官以九十年度戒偵字第四
    三三號為不起訴處分確定，有臺灣桃園地方法院檢察署刑案資料查註紀錄表、臺
    灣高等法院被告全國前案紀錄表及不起訴處分書在卷可稽，其於五年內再犯施用
    毒品之犯行，本件事證明確，被告犯行堪予認定。
二、核被告所為，係犯毒品危害防制條例第十條第二項之施用第二級毒品罪，其施用
    前後之持有毒品安非他命之低度行為，應為其施用之高度行為所吸收，不另論罪
    。又被告另受「陳榮雄」寄放而持有第一級毒品海洛因一包及第二級毒品安非他
    命一包之行為，係犯毒品危害防制條例第十一條第一項、第二項持有第一級毒品
    及持有第二級毒品罪，而被告受「陳榮雄」寄放同時持有第一級、第二級毒品犯
    行，係屬一行為觸犯數罪名之想像競合犯，應依刑法第五十五條規定從一重之毒
    品危害防制條例第十一條第一項持有第一級毒品罪論處，又被告先後數次施用第
    二級毒品犯行，時間緊接，犯罪構成要件相同，係基於概括之犯意為之，為連續
    犯，應依刑法第五十六條規定以一罪論，並加重其刑。而與前揭所犯之持有第一
    級毒品罪，犯意各別，行為互異，應分論併罰。被告於八十五年二月六日因竊盜
    案件經本院判處有期徒刑六月，緩刑三年，八十五年三月十二日確定，八十五年
    十二月二十六日因違反麻醉藥品管理條例案件經本院判處有期徒刑七月，八十六
    年二月十七日確定，八十六年四月二十四日送監執行，八十六年四月二十八日羈
    押折抵刑期執行完畢，前開緩刑亦經撤銷，八十六年七月二十八日送監執行指揮
    書執行完畢日期為八十七年一月二十五日，又於八十六年八月十一日因違反槍砲
    彈藥刀械管制條例案件經本院判處有期徒刑六月，八十六年十一月十四日確定，
    於八十七年一月二十六日送監接續執行，指揮書執行完畢日期為八十七年四月二
    十六日，有臺灣桃園地方法院檢察署刑案資料查註紀錄表、臺灣高等法院被告全
    國前案紀錄表在卷可稽，其於執行完畢後五年以內再犯本案之上開二罪，均係屬
    累犯，皆應依刑法第四十七條之規定加重其刑，施用第二級毒品部分並遞加之。
    爰審酌被告施用次數、犯行所生危害，已曾因相同犯行經觀察、勒戒、強制戒治
    等處遇，猶未能使其知所省惕，根絕施用毒品安非他命劣習，及犯後態度等一切
    情狀，各量處如主文所示之刑，及均諭知易科罰金之折算標準，並定其應執行刑
    與諭知易科罰金之折算標準。扣案之第一級毒品海洛因一包（淨重○．三六公克
    ，包裝重○．二二公克）、第二級毒品安非他命一包（毛重一．五公克）為查獲
    之毒品，均應依毒品危害防制條例第十八條第一項前段，諭知沒收銷燬之。
三、公訴人雖對於被告連續於九十一年一月二十六日起至九十一年一月三十日止（不
    含起訴書之九十一年二月一日採尿前九十六小時內），連續數次，在桃園縣桃園
    市○○街五巷一號住處及桃園市楊敏盛醫院廁所內，施用第二級毒品安非他命部
    分，與被告於前述時、地受「陳榮雄」委託寄放而持有第二級毒品安非他命犯行
    部分，均未據起訴，然前揭施用第二級毒品安非他命犯行部分與已起訴施用第二
    級毒品安非他命部分有連續犯之關係，而持有第二級毒品安非他命犯行部分與前
    揭已起訴之持有第一級毒品海洛因犯行部分為一行為觸犯數罪名之想像競合犯關
    係，均屬裁判上之一罪，故本院自均得併予審理，併此敘明。
據上論斷，應依刑事訴訟法第二百九十九條第一項前段，毒品危害防制條例第十條第
二項、第十一條第一項、第二項、第十八條第一項前段，刑法第十一條前段、第五十
六條、第五十五條、第四十七條、第五十一條第五款、第四十一條第一項前段，罰金
罰鍰提高標準條例第二條，判決如主文。
本案經檢察官林良蓉到庭執行職務。
中      華      民      國    九十二    年      八      月      七      日
                              臺灣桃園地方法院刑事第五庭
                                  法  官  林 婷 立
右正本證明與原本無異。
如不服本判決，應於判決送達後十日內向本院提出上訴狀( 應附繕本 )，上訴於臺灣
高等法院。
                                    書記官   楊鳳滿
中      華      民      國    九十二    年      八      月      十一    日
附論罪科刑依據之法條：
毒品危害防制條例第十條
施用第一級毒品者，處六月以上五年以下有期徒刑。
施用第二級毒品者，處三年以下有期徒刑。
毒品危害防制條例第十一條
持有第一級毒品者，處三年以下有期徒刑、拘役或新台幣五萬元以下罰金
。
持有第二級毒品者，處二年以下有期徒刑、拘役或新台幣三萬元以下罰金
。
持有專供製造或施用毒品之器具者，處一年以下有期徒刑、拘役或新台幣
一萬元以下罰金。


司法院資訊處製作；財團法人民間司法改革基金會備份。
